# 请教陈版：A 公司收购非同一控制下 B 公司，持有时间不足一年的合并问题

提问人：lymrwang 时间：2019-04-18 21:03:10
陈老师您好，有以下问题请教：
1 、A 公司 2018 年 10 月收购非同一控制下的 B 公司 100%股权，形成商誉 1000 万元；
2 、 2019 年 1 月A 公司从B 公司收购B公司的子公司 C 公司100%股权，收购价为 C 公司的净资产。
3 、 2019 年 4 月 A公司计划出售 C公司 100% 股权。
请教陈老师以下理解是否正确：
（ 1 ）按照准则，由于持有时间不足一年，且 A收购 C也并不是基于长期持有目的，应归属于非同一控制下的合并，请问理解是否正确？（ 2 ）如果是归属于非同一控制下的合并，由于收购 C 的对价是C 公司的净资产，我的理解 2019 年 1 月收购C 公司时，A 公司合并报表层面因为收购 B公司形成的商誉不需要调整。（ 3 ） 2019 年 4 月 A 公司出售 C 公司，A 公司合并报表层面因为收购 B公司形成的商誉应调整对应 C公司这个资产组的商誉。

回答人：chenyiwei
1 、A 收购 C 时，已经取得对其母公司B 的控制权，所以属于合并范围内的重组，而不是一项新的企业合并。
2 、该事项属于 A 合并报表范围内的重组，对 A 的合并报表不产生影响。
3 、 2018 年 A 收购 B所形成的商誉，应采用合理的基础分配到 C的资产组，在处置 C 并丧失控制权时将这部分商誉一并转出，纳入处置损益的计算。商誉的分摊基础与 2018 年末进行商誉减值测试时的分摊基础相同。